臺灣屏東地方法院民事判決
111年度潮簡字第366號
原      告  中國信託商業銀行股份有限公司


法定代理人  利明献  


訴訟代理人  王三仁  

被      告  宋鴻仁  
            宋鴻彬  
兼上二人
訴訟代理人  宋智美  
上列當事人間請求清償債務事件，本院於民國111年6月9日言詞
辯論終結，判決如下：
    主  文
一、被告應於繼承被繼承人宋有朋之遺產範圍內，連帶給付原告
    新臺幣伍萬壹仟陸佰壹拾玖元，及其中新臺幣伍萬零玖佰壹
    拾玖元自民國106年3月10日起至清償日止，按年息百分之15
    計算之利息。
二、訴訟費用由被告於繼承被繼承人宋有朋之遺產範圍內連帶負
    擔。
三、本判決第一項得假執行。但被告如以新臺幣伍萬壹仟陸佰壹
    拾玖元為原告預供擔保後，得免為假執行。
    事實及理由
壹、程序部分：
    按簡易訴訟之訴狀送達後，原告不得將原訴變更或追加他  
    訴，但被告同意者，不在此限。民事訴訟法第255條第1項但
    書第1款、第436條第2項各有明定。查原告起訴之請求嗣變
    更如主文第1項所示，並經被告同意（司促卷第5頁、本院卷
    第18、41頁反面），於法有據。
貳、實體部分：
一、原告主張：訴外人宋有朋於民國94年3月11日向原告申辦信
    用卡，並領用卡號0000000000000000號之信用卡使用，依約
    定，得持卡於特約商店簽帳消費。詎宋有朋未依約還款，至
    104年10月15日止尚積欠新臺幣（下同）51,619元（含消費
    款50,919元及已核算之利息700元）未清償，而宋有朋於104
    年9月18日死亡，被告為其法定繼承人，且未向法院聲明拋
    棄繼承，應於繼承宋有朋之遺產範圍內負連帶負清償責任。
    爰依消費借貸及繼承之法律關係提起本件訴訟，並聲明如主
    文第1項所示。
二、被告則以：已呈報遺產清冊得限定繼承等語，資為抗辯，並
    聲明：原告之訴駁回。
三、得心證之理由：
  ㈠按稱消費借貸者，謂當事人一方移轉金錢或其他代替物之所
    有權於他方，而約定他方以種類品質、數量相同之物返還之
    契約。借用人應於約定期限內，返還與借用物種類、品質、
    數量相同之物。遲延之債務，以支付金錢為標的者，債權人
    得請求依法定利率計算之遲延利息，但約定利率較高者，仍
    從其約定利率。民法第474條第1項、第478條前段、第233條
    第1項分別定有明文。次按連帶債務之債權人，得對於債務
    人中之一人或數人或其全體，同時或先後請求全部或一部之
    給付，民法第273條第1項亦定有明文。又按繼承人對於被繼
    承人之債務，以因繼承所得遺產為限，負清償責任。繼承人
    對於被繼承人之債務，以因繼承所得遺產為限，負連帶責任
    ，民法第1148條第2項、第1153條第1項亦分別定有明文。
  ㈡經查，原告上揭主張，業據原告提出與其所述相符之信用卡
    申請書暨約定條款、帳務明細、戶籍謄本、基隆地方法院家
    事庭公告、繼承系統表等件為證（本院卷第21-39頁），且
    為被告所不爭執，經本院調查上揭證據之結果，認為原告之
    主張，應堪信為真實，故原告請求如主文第1項所示之本金
    及利息，自屬有據。至被告上詞，依前揭規定，係以繼承宋
    有朋所得遺產為限負連帶清償責任，故前揭所辯，尚難憑採
    。
  ㈢綜上所述，本件原告依消費借貸及繼承之法律關係，請求被
    告連帶給付如主文第1項，應予准許。
四、本件係適用簡易訴訟程序所為被告敗訴之判決，爰依民事訴
    訟法第389條第1項第3款規定，依職權宣告假執行。並依同
    法第392條第2項，職權宣告被告如預供擔保，免為假執行。
五、本件事證已臻明確，兩造其餘攻擊、防禦方法，核於判決結
    果不生影響，爰不一一論述，併此敘明。
六、訴訟費用負擔之依據：民事訴訟法第78條、第85條第2項。
中　　華　　民　　國　　111 　年　　6 　  月　　23 　 日
                  潮州簡易庭  法　官  曾迪群
以上正本係照原本作成。
如不服本判決，應於送達後20日內，向本院提出上訴狀並表明上
訴理由，如於本判決宣示後送達前提起上訴者，應於判決送達後
20 日內補提上訴理由書（須附繕本）。如委任律師提起上訴者
，應一併繳納上訴審裁判費。 　　　　　　　　 
中　　華　　民　　國　　111 　年　　6 　　月　  24　  日
                              書記官　薛雅云